# 非上市公司何时确认资产重组收益

提问人：doucunchaod 时间：2012-06-30 16:01:40
正在审计一家企业，有一笔债务只需现在支付对方一半的金额就算免除全部债务，现在只支付了一部分，还没有全部履行完毕约定及履行完全部约定规定的时间尚未到。现在是否可以确认债务重组收益？

回答人：chenyiwei
这个问题应该涉及到《企业会计准则第 22 号——金融工具确认和计量》中关于金融负债终止确认的有关规定：
第二十六条 金融负债的现时义务全部或部分已经解除的，才能终止确认该金融负债或其一部分。 企业将用于偿付金融负债的资产转入某个机构或设立信托，偿付债务的现时义务仍存在的，不应当终止确认该金融负债，也不能终止确认转出的资产。
第二十七条 企业（债务人）与债权人之间签订协议，以承担新金融负债方式替换现存金融负债，且新金融负债与现存金融负债的合同条款实质上不同的，应当终止确认现存金融负债，并同时确认新金融负债。 企业对现存金融负债全部或部分的合同条款作出实质性修改的，应当终止确认现存金融负债或其一部分，同时将修改条款后的金融负债确认为一项新金融负债。
第二十八条 金融负债全部或部分终止确认的，企业应当将终止确认部分的账面价值与支付的对价（包括转出的非现金资产或承担的新金融负债）之间的差额，计入当期损益。
你看看是否可以适用上述第二十七条的规定。